# 架构SIG例会 2025-10-14 9:30-12:00(UTC+08:00)Beijing

## 议题(Agenda)

议题1：申请新建sig仓库vendor_hisilicon，修改device_board_hisilicon_sig、device_soc_hisilicon_sig仓新增文件夹  
议题2：申请新建SIG仓库：涉及新增RK3588/P7885/D3000M三个芯片平台的仓库申请  
议题3：libabigail和elfutils仓库下线申请  
议题4：申请新建sig仓：docs_cangjie  
议题5：SIG仓申请孵化毕业：third_party_meshoptimizer  

## 与会人(Attendees)

任革林 [@im-off-this-week](https://gitcode.com/im-off-this-week)  
董金光 [@dong_jinguang](https://gitcode.com/dong_jinguang)  

## 会议纪要(Notes)

**议题1、申请新建sig仓库vendor_hisilicon，修改device_board_hisilicon_sig、device_soc_hisilicon_sig仓新增文件夹**  
汇报人：邹美广  
会议结论：  
1、完成1~4项遗留问题，确定仓库具体名称后重新上会。  
遗留问题：  
1、确认芯片和开发板的名称，对外信息要统一。  
2、同类型的芯片社区仅会选择一款，需要明确具体是哪一款。  
3、建议将常用的几个典型的算法模型，预置到OpenHarmony开发板中，方便开发者使用和切换。  
4、进一步明确孵化目标。  
5、社区要具备具体的验证环境，需要给出解决方案和计划。  
6、主干上的其他small级的开发板要逐步完成退休。  

**议题2、申请新建SIG仓库：涉及新增RK3588/P7885/D3000M三个芯片平台的仓库申请**  
汇报人：佘成东  
会议结论：  
1、闭环遗留问题后同意在OpenHarmony-SIG下新建仓：  
vendor_bearkey（目录：vendor/bearkey/bq3588）、vendor_revoview（目录：vendor/revoview/wukong100）；  
device_board_bearkey（目录：device/board/bearkey/bq3588）、device_board_revoview（目录：device/board/revoview/wukong100）；  
device_soc_unisoc（目录：device/soc/unisoc/p7885）。注：device/soc/rockchip/rk3588目录已存在，可直接在原目录里修改。  
遗留问题：  
1、基于OH开源社区主线最新方案，为申请仓制定明确孵化目标及可量化的毕业标准。  
2、D3000M相关仓下次重新汇报。  

**议题3、libabigail和elfutils仓库下线申请**  
汇报人：姜迪  
会议结论：  
1、ABI接口看护需要在社区使能起来，不同意仓库下线。  
遗留问题：  
1、建议逐步基于开源软件补齐ABI兼容性检测机制，实现OH开源平台部件化独立申请，若涉及子系统归属变更，单独讨论清楚后上会调整业务归属。  

**议题4、申请新建sig仓：docs_cangjie**  
汇报人：朱艳婷  
会议结论：  
1、同意在OpenHarmony-SIG下新建仓docs_cangjie，毕业时闭环遗留问题。  
遗留问题：  
1、补充资料仓功能说明、架构说明、和其他仓库相关关系说明（比如docs仓库）。  

**议题5、SIG仓申请孵化毕业：third_party_meshoptimizer**  
汇报人：王世林  
会议结论：  
1、同意毕业。  
遗留问题：  
1、补充综合收益分析，典型场景下的ROM占用，RAM占用，加载性能等技术指标。  
2、调研分析业界标杆3D引擎是否默认包含meshoptimizer扩展，以及背后的原因。闭环时间：2025-10-20。  
3、图形SIG中增加该仓相关说明， glTF 3D文件API（包括ArkUI接口和图形接口）加载接口中增加支持EXT_meshopt_compression扩展的相关说明。  
4、分类整理glTF更多扩展功能引入方式，明确引入原则，譬如哪些扩展库可置入系统镜像，哪些库由应用开发者动态注入等，实现即插即用。（闭环时间：7.x版本）  
5、现有3D相关代码基本无注释说明，本次优先补充涉及模块的注释说明，后续需逐步补充完整。（闭环时间：7.x版本）  
