# 架构SIG例会 2025-12-23 9:30-12:00(UTC+08:00)Beijing

## 议题(Agenda)

议题1：SIG仓申请孵化毕业遗留问题闭环：selectionfwk  
议题2：新建仓库申请：third_party_libvpx、third_party_dav1d  
议题3：SIG仓申请孵化毕业：useriam_companion_device_auth  
议题4：新建仓库申请：HarmonyPilot  
议题5：申请新建sig仓：midi_framework  

## 与会人(Attendees)

任革林 [@im-off-this-week](https://gitcode.com/im-off-this-week)  
董金光 [@dong_jinguang](https://gitcode.com/dong_jinguang)  

## 会议纪要(Notes)

**议题1、SIG仓申请孵化毕业遗留问题闭环：selectionfwk**  
汇报人：宋佳伟  
会议结论：  
1、遗留问题闭环后，同意毕业。  
遗留问题：  
1、给IDE提需求，让开发者在IDE上可以直接创建划词扩展，给出闭环计划。  
2、与设置沟通并对齐需求，在开源时带上划词设置界面， 给出闭环计划。  
3、孵化准出前要与XTS、社区版本发布测试沟通，开源社区如何验收。  

**议题2、新建仓库申请：third_party_libvpx、third_party_dav1d**
汇报人：王威  
会议结论：  
1、同意OpenHarmony-SIG下新建third_party_libvpx、third_party_dav1d，归属Media-SIG。  
遗留问题：  
1、补充三方开源库的使用方式。  
2、SIG技术地图更新。  

**议题3、SIG仓申请孵化毕业：useriam_companion_device_auth**  
汇报人：李华悦  
会议结论：  
1、遗留问题闭环后同意useriam_companion_device_auth仓毕业。  
遗留问题：  
1、纳入PCS兼容性规格新版本定义，支撑配套OH6.x PCS和 版本发布。  
2、README信息进行优化：  
（1）架构图中明确提供归属的开源kit明确标识出来。  
（2）架构图中三方应用的接入提前呈现进去。  
（3）补充使用场景描述。  

**议题4、新建仓库申请：HarmonyPilot**  
汇报人：常邶晨  
会议结论：  
1、遗留问题2闭环后，同意在OpenHarmony-SIG下新建仓，归属AI_SWE SIG。仓名、架构图中的术语需要跟法务进一步确认。毕业时闭环遗留问题。  
遗留问题：  
1、该仓孵化准出时要支持可演示。  
2、更新SIG领域地图。  

**议题5、申请新建sig仓：midi_framework**  
汇报人：欧瀚骏  
会议结论：  
1、同意在OpenHarmony-SIG下新建midi_framework仓，归属Media SIG，毕业时闭环遗留问题。  
2、同意在driver下新增interface_midi、peripheral_midi目录，符合架构设计规范；  
遗留问题：  
1、在Driver-SIG会议评审hdi接口的新增；  
2、根据社区规范刷新架构设计图，在媒体SIG技术地图中补充本模块内容；  
3、孵化毕业前闭环开源社区需要具备midi业务功能的测试能力；  
4、孵化毕业前，纳入PCS兼容性规格新版本定义，支撑配套OH6.x PCS和 版本发布。  
