# 架构SIG例会 2025-12-16 9:30-12:00(UTC+08:00)Beijing

## 议题(Agenda)

议题1：申请新建sig仓：vendor_cix，device_board_radxa，device_board_orangepi，device_soc_cix  
议题2：SIG仓申请孵化毕业：third_party_libtiff  
议题3：SIG仓申请孵化毕业遗留问题闭环：selectionfwk  
议题4：申请新建sig仓：voip_call_manager  

## 与会人(Attendees)

任革林 [@im-off-this-week](https://gitcode.com/im-off-this-week)  
董金光 [@dong_jinguang](https://gitcode.com/dong_jinguang)  

## 会议纪要(Notes)

**议题1、申请新建sig仓：vendor_cix，device_board_radxa，device_board_orangepi，device_soc_cix**  
汇报人：何佳  
会议结论：  
1、闭环遗留问题后重新上会评审。  
遗留问题：  
1、device_board_xxx选1款开发板即可，vendor仓库以开发板名称命名。  
2、需要sig-devboard 预审并发出正式会议纪要。  
3、补充闭源binary的完整列表，在OH社区建议以开源形式提供，闭源需要充足的理由。  

**议题2、SIG仓申请孵化毕业：third_party_libtiff**  
汇报人：李阳  
会议结论：  
1、遗留问题闭环后同意孵化毕业。（已全部闭环）  
遗留问题：  
1、更新readme文档，补充说明libtiff在OH中使用的限制。  
2、在API参考资料里体现相关接口对于tiff格式的支持，并提供相关样例。  
3、示例Demo中能力查询接口的样例改为静态接口。  

**议题3、SIG仓申请孵化毕业遗留问题闭环：selectionfwk**  
汇报人：宋佳伟  
会议结论：  
1、闭环遗留问题后同意毕业。  
遗留问题：  
1、架构图需要按照模板修改，加上接口及所属kit，本模块内的概念要着重介绍。  
2、描述清晰无歧义，例如“参数”建议修改为“划词开关参数”。  
3、确认DevEco Studio创建项目时能否直接生成指定的extensionability示例。  
4、sample中的版本号要统一，并以发布时的为基准。  
5、在所属sig的总架构图和工作范围中添加划词部件相关内容。  

**议题4、申请新建sig仓：voip_call_manager**  
汇报人：李智齐  
会议结论：  
1、同意在OpenHarmony-SIG下新建仓库voip_call_manager，毕业时闭环遗留问题。  
遗留问题：  
1、voip_call_manager的功能流程图需要修改，按照完整步骤对部件间交互进行详细说明。  
2、刷新对应SIG地图。  
