# 架构SIG例会 2026-1-27 9:30-12:00(UTC+08:00)Beijing

## 议题(Agenda)

议题1：sig仓闭源库和内核审核：device/soc/unisoc/p7885  
议题2：仓库孵化毕业申请：third_party_libvpx、third_party_dav1d  

## 与会人(Attendees)

任革林 [@im-off-this-week](https://gitcode.com/im-off-this-week)  
董金光 [@dong_jinguang](https://gitcode.com/dong_jinguang)  

## 会议纪要(Notes)

**议题1、sig仓闭源库和内核审核：device/soc/unisoc/p7885**  
汇报人：佘成东  
会议结论：  
1、同意当前闭源库方案。  
遗留问题：  
1、所有涉及闭源库的bug，需要由原厂和相关维护isv进行维护和更新。  
2、NPU驱动是否可以闭源，法务层面做好评估、明确结论，在6.6内核版本需要改善闭源情况。  
3、涉及GPL协议相关法务问题由原厂处理。  
4、二进制文件提交正式仓库时要遵从“End User License Agreement”许可协议并经过OH社区法务代表审核，确保开源社区合规授权使用。  
5、内核源码获取方式，需要在开发板仓库中有明确的指示说明。  
6、TEE要使能OpenHarmony社区的OpenTrust开源解决方案，去掉原有二进制部分，无需归档。  

**议题2、仓库孵化毕业申请：third_party_libvpx、third_party_dav1d**  
汇报人：王威  
会议结论：  
1、闭环遗留问题后再重新上会。  
遗留问题：  
1、完善相关资料说清楚系统使能AV1和VPX解码后的具体要求。  
2、详细描述VPX和AV1解码对设备厂商的具体要求，并在OH社区的PCS兼容性规范中增加相关要求。  
3、站在系统开发者的角度，在资料中详细说明引入三方库相关关键场景该如何适配（包含编译和代码层面）。  
