# 会议时间：2025-07-30 10:00

## 会议议题
+ 遗留问题进展
+ 各个模块工作进展
## 主要参会人员
- [梁开祝-润开鸿]
- [孙炼-深开鸿]
- [鲁玉佳-华为]
- [苏家乐-华为]

## 会议纪要

### 议题一、遗留问题进展
#### 1. OpenHarmony版本路标问题
+ 继续推动社区落地---苏家乐
#### 2. OpenHarmony社区品牌规范学习
+ 品牌组组长丽娜时间安排冲突，推迟到下一次会议。 ---鲁玉佳 确认时间

### 议题二、各个模块工作进展
#### 1.codelabs组长梁开祝：当前提交的codelabs代码，目前无人审核，需要尽快解决代码合入问题
+ 代码合入PMC会议已经通过，7.15号前把现有提交的PR代码合入---鲁玉佳
+ samples后续代码提交到codelabs仓库，codelabs目录分支规划 --梁开祝、苏家乐、董金光
+ 散落的samples代码要不要合并到codelabs，搜集散落仓库，并确认是否合入codelabs仓库 -- 苏家乐
#### 2.在线课程孙炼：基于OH发布会，制定5.1在线课程内容，重点策划5.1新特性解读和赋能，下次例会汇报进展和计划。
+ 已经拿到新特性列表，准备选择10个特性，制作成视频
+ 已经申请经费，后续制作视频可以申请经费
#### 3.学习路径张哲：跟认证课程相关的资料已经上线，后面更新公开课内容
+ 公开课内容已经整理好，接下来安排上线
#### 4.开发案例袁博文：下次例会汇报进展和计划，重点策划基于5.1新特性开发案例
+ 下次例会汇报进展和计划，重点策划基于5.1新特性开发案例
+ 4个案例在进行中 预计7月底完成
+ 在赶项目进度耽搁了一段时间，估计8月初才能腾出人手

### 遗留问题
#### 1.知识体系组策划年度会议知识体系奖项，各组可以先提名奖项名称，下半年组织评审。
+ 在线表格：https://docs.qq.com/sheet/DQ01XT3pSZ0h3ZFpn?scene=35906cc8b920f21c28d2776av5BPu1&tab=BB08J2

#### 2.各个副组长可以推荐人员作为committer。目前可能符合committer标准的人员比较少，大家先推荐，然后做一下评审。
+ 在线表格：https://docs.qq.com/sheet/DQ01XT3pSZ0h3ZFpn?scene=785c56e63489ac8b93b1f574u8BPu1&tab=gkxfn2

#### 3.制作5.1新特性视频 --- 苏家乐
+ 明天把特性列表发出来，明确制作要求，包含参考资料，经费预算分配问题   

#### 4.搜集公司内部可以开放的codelabs案例，不限OH版本，提供两个案例  --梁开祝

#### 5.会议纪要提交,没有人审核通过问题  --- 鲁玉佳